# 合并报表问题

提问人：lbwl 时间：2010-01-14 22:24:33
我有个子公司我持有它70%股份，今年假设我净利润为 0 ，它是今年刚成立，净利润为 100 ，且他这 100 均为将商品卖给我产生的利润，那么此时合并报表净利润为 0 ，那少数股东损益呢，是 30 ，还是 0 ，如果按照书上是借 ：投资收益 70 少数股东 30 年初未分配利润 0 贷 年末未分配 100 ，假设他今年没分配，这样对吗，我现在就是没搞清楚，这种情况下少数股东是 0 呢，还是 30

回答人：chenyiwei
回复 楼主 lbwl 的帖子比较合理的做法是此时的少数股东损益为零，即抵销的内部交易损益（逆销）按比例分配给多数股权和少数股权。

回答人：chenyiwei
回复 lbwl 的帖子
多数股东（母公司的股东）也可以按照母公司个别报表上实现的净利润按比例分配股利，这一点和少数股东对子公司利润的要求权并无区别。
主要的区别点在于现在的合并报表是依据实体理论编制的，少数股东和多数股东都是集团的权益持有者，所以很多问题的处理方法与过去母公司理论下是不同的。

提问人：飘雪～ 时间：2011-08-25 10:19:51
回复 chenyiwei 的帖子
（ 1 ）请教陈版，是不是这样理解，合并的时候，先在子公司个别报表的基础上，把内部交易损益抵消后，再按照子公司抵消后的报表做合并抵消？如果是这样做少数股东损益就为 0 ，归属与母公司的净利润也为 0 ；
（ 2 ）我看了一下我们平时的做法好像是直接按照子公司的报表（没有抵消内部交易损益的）做合并抵消，导致的结果就是少数股东损益为 30 ，归属与母公司的净利润为-30。请问陈老师我们平时的做法是不是不对？自己平时做的时候没仔细想过。

回答人：chenyiwei
母子公司之间内部交易的未实现损益无论是顺销还是逆销都要全额抵消，区别在于抵销影响在多数股权和少数股权之间的分配不同。
你平时用的方法也是可以的，但要注意抵销影响在两类股东之间的分配。

提问人：飘雪～ 时间：2011-08-25 11:24:58
回复 chenyiwei 的帖子
陈老师，刚才自己看了一下实体理论，是不是说只有逆销的时候，计算少数股东损益时才要先将子公司报表的净利润抵消的未实现损益后，按照少数股权比例计算少数股东损益才是正确的。
如果是顺销是不用的。因为顺销不影响子公司的净利润，是这样理解吗？

回答人：chenyiwei
可以这样理解。逆销的内部交易未实现利润的抵销影响需分配给少数股权，顺销不用。

提问人：hubei1981 时间：2010-02-08 15:50:43
请教陈版主：某新公司 09 年刚成立，注册资本 1000 万，分 2 期出资， 09 年到位 500 万，我公司应到位 400 万，已到位 400 万，因为我公司能实际控制该公司故 09 年纳入合并范围，现在请问的是：年末编制抵消分录时，少数股东权益是按所有者权益*100/500算呢，还是600/1000算呢，谢谢

回答人：chenyiwei
回复 楼主 hubei1981 的帖子对于股东权益中的投入资本部分，应按各方股东实际投入金额确定各自份额。 对于留存收益部分（包括由综合收益形成的资本公积），应按各方股东关于未足额出资情况下损益享有或分担问题的约定确定归属各自的份额。如果没有约定或者约定不明确的，建议采用稳健的方式处理，即：被投资企业有收益的，按注册资本比例和实缴资本比例中较低的一个比例计算确认其份额；被投资企业为亏损的，采用较高的比例计算确认。

提问人：zhangjun01 时间：2010-02-08 22:02:17
合并的问题 A公司与甲公司约定分期共同出资1,000万元成立丙有限公司，其中A公司于 2008 年 4 月以前以货币出资 400 万元，甲公司于 2008 年 4 月以前以机器设备出资200.00万元、于 2009 年 6 月以前以房屋建筑物出资 400 万元。 2008 年 4 月 30 日A公司出资 400 万元货币，甲公司以账面价值为 100 万元（评估值 200 万元）的机器设备出资，并进行验资工商设立登记程序。 2009 年，甲公司 5 月 30 日以账面价值为 200 万元（评估值 400 万元）的房屋建筑物出资，并进行产权变更、验资工商注册程序。A、甲、丙公司均执行新会计准则2008 年，丙有限公司实现利润总额300.00万元。 2009 年实现利润800.00万元。 问题： 1 ． 2008 年度，应该由A公司还是由甲公司将丙公司纳入合并报表？（合并，肯定是按实缴比例进行） 2 ．如果 2008 年度，由甲公司编制合并报表，甲公司设备出资形成的营业外收入 100 万元与丙公司的固定资产中增值部份是否抵销？ 3 ． 2009 年度，甲公司出资怎样进行账务处理？ 借：长期股权投资200　　 　　贷：固定资产　　　　 200 或者： 借：长期股权投资　　　　 400 　　贷：固定资产　　　　 200 　　　　营业外收入　　　200 4.如果甲公司按上述第二种方式进行账务处理， 2009 年度，由公司编制合并报表时，甲公司房屋建筑出资形成的营业外收入 200 万元与丙公司的固定资产中增值部份是否抵销？

回答人：chenyiwei
回复 楼主 zhangjun01 的帖子 1 、 2008 年底，甲公司并未足额缴纳其认缴的全部出资，但原先就约定是分期出资，甲公司并未违反双方的协议约定。在此情况下，甲公司是否已经具有对丙公司的控制权，取决于双方协议和丙公司章程中对于该期间内丙公司的股东会、董事会表决权问题的约定（前提是这种约定不能违反《公司法》中的强制性、禁止性规定）。 2 、如果 2008 年度甲公司可以将其纳入合并范围的，则甲公司以机器设备对丙公司的出资，个人理解在甲公司层面不应确认营业外收入，但丙公司应按评估值入账。
合并抵销时，应先把丙公司帐面上的增值部分和相应的投入资本（或资本溢价）抵销，再将剩余净资产与甲公司帐面上的长期股权投资抵销。如果在某些特殊情况下，认为甲公司的出资具有商业实质，从而确认营业外收入的，则这种处置收益本质上仍然是内部交易未实现损益，在合并报表层面应当抵销。

提问人：Anhuicpa 时间：2010-05-21 14:31:21
一公司为非金融企业，下属公司有小额贷款公司。贷款公司中的“贷款”科目放在合并报表中的哪个科目较为合理呢？

回答人：chenyiwei
回复 楼主 Anhuicpa 的帖子可根据剩余到期期限计入“其他流动资产”、“其他非流动资产”、“一年内到期的非流动资产”等项目中，并附注披露其具体业务内容。